最  高  行  政  法  院  裁  定
111年度聲再字第188號
聲  請  人  陳妙光                                     

上列聲請人因與相對人苗栗縣政府稅務局間有關核發證明事務事
件，對於中華民國110年3月31日本院109年度聲再字第950號裁定
，聲請再審，本院裁定如下：
　　主  文
再審之聲請駁回。
再審訴訟費用由聲請人負擔。
　　理  由
一、按對於確定裁定聲請再審，應依行政訴訟法第283條準用第2
    77條第1項第4款之規定表明再審理由，此為必須具備之程式
    。所謂表明再審理由，必須指明確定裁定有如何合於行政訴
    訟法第273條所定再審事由之具體情事，始為相當。倘僅泛
    言有再審事由而無具體情事者，仍難謂已合法表明再審理由
    ，所為再審之聲請，即屬不合法。
二、聲請人因有關核發證明事務事件，對臺中高等行政法院107
    年度訴字第111號確定判決，提起再審之訴，經該院107年度
    再字第30號裁定駁回，復抗告經本院108年度裁字第1080號
    裁定以其為無理由駁回而確定。聲請人不服，多次聲請再審
    ，經本院分別以109年度裁字第369號、109年度裁字第1812
    號、109年度聲再字第950號裁定（下稱原確定裁定）駁回在
    案，聲請人復以原確定裁定有行政訴訟法第273條第1項第1
    款及第14款事由聲請再審。
三、聲請意旨略謂：內政部民國76年12月24日台（76）內營字第
    557142號函受文者為建築管理組，紀念性建築物係建管單位
    所管，非苗栗縣政府105年11月1日府商建字第1050204649號
    函越權所管，其為逾越權限之書函。況該紀念性建築物僅70
    公分，屬查編與農業經營不可分離土地作業要點第2點範疇
    ，即免依申請，相對人重覆課稅顯有認事用法不當之違背法
    令等語。經核其聲請意旨，均仍係爭執關於紀念性建築物之
    認定及其辦理單位，所及者均係對實體事項不服之理由，而
    對於以其未具體表明再審理由而駁回其再審聲請之原確定裁
    定，究有如何合於行政訴訟法第273條第1項第1款及第14款
    規定之具體情事，則未據敘明，依上開規定及說明，其聲請
    自非合法，應予駁回。又當事人就同一事件對於法院所為歷
    次裁判聲請再審，必須其對最近一次之裁判具有再審理由者
    ，始得進而審究其前此歷次裁判有無再審理由，本件聲請人
    對原確定裁定所為再審聲請既不合法，自無庸審究其前歷次
    裁判有無再審理由，附此敘明。　　　　　
四、據上論結，本件聲請為不合法。依行政訴訟法第283條、第2
    78條第1項、第104條、民事訴訟法第95條、第78條，裁定如
    主文。
中　　華　　民　　國　　111　 年　   6　  月　  16    日
                    最高行政法院第二庭
                        審判長法官　帥  嘉  寶  
                              法官　林  玫  君 
                              法官　李  玉  卿
　　　　　　　　　　　　　　　法官  洪  慕  芳
　                            法官　鄭  小  康
　　　　　　　　　　　　　　　 
以  上  正  本  證  明  與  原  本  無  異
中　　華　　民　　國　　111　 年　   6　  月　  16    日
                              書記官　徐  子  嵐